【裁判字號】    98,抗,2
【裁判日期】    980210
【裁判案由】    拍賣抵押物
【裁判全文】
臺灣基隆地方法院民事裁定                 98年度抗字第2號
抗  告  人  甲○○
相  對  人  香港商香港上海豐銀行股份有限公司
法定代理人  乙○○
上列抗告人與相對人間拍賣抵押物事件，對於民國97年11月28日
本院基隆簡易庭97年度拍字第505號裁定提起抗告，本院第二審
合議庭裁定如下：
    主  文
抗告駁回。
抗告程序費用新臺幣壹仟元由抗告人負擔。
    理  由
一、抗告意旨略以：案外人高得振已於民國97年12月17日繳清依
    約應清償之分期本金，並未有相對人所稱未按期繳納本息之
    情形，相對人聲請拍賣抗告人設定抵押之不動產，顯非適法
    ，爰提起抗告等語，並提出基隆東信路郵局匯款申請書存根
    影本壹件為證。
二、按扺押權人於債權已屆清償期而未清償者，得聲請法院拍賣
    抵押物，就其賣得價金而受清償，民法第873條第1項定有明
    文。是抵押權人依此項規定聲請拍賣抵押物係屬非訟事件，
    法院所為准駁之裁定，無確定實體法上法律關係存否之性質
    ，於債權及抵押權之存否無既判力，故只須其抵押權已經依
    法登記，且債權已屆清償期而未受清償，法院即應為准許拍
    賣抵押物之裁定，至對於此項法律關係有爭執之人，自得提
    起訴訟以資救濟，不得僅以抗告程序聲明其爭執，並據為廢
    棄拍賣抵押物裁定之理由（最高法院61年度臺抗字第127號
    裁定意旨參照）。
三、經查，本件相對人主張對於抗告人有原裁定所載之債權，並
    以原裁定主文所示之不動產設定抵押權，且經依法登記，該
    債權又已屆清償期而未受清償，有相對人提出之他項權利證
    明書、土地及建物登記謄本、抵押權設定契約書、借據及約
    定書、放款客戶還款繳息查詢單可證，原法院據以准許相對
    人拍賣抵押物之聲請，即無不當，抗告意旨雖以：案外人高
    得振已於民國97年12月17日於基隆東信路郵局匯款繳清依約
    應清償之分期本金，並未有相對人所稱未按期繳納本息之情
    形，相對人聲請拍賣抗告人設定抵押之上開不動產，顯非適
    法，核其抗告意旨乃屬實體上法律關係之爭執，依前揭最高
    法院判例意旨，抗告人應另行起訴，以求解決，茲仍提起抗
    告，請求廢棄原裁定，為無理由，應予駁回。
四、依非訟事件法第46條、第21條第2項、第24條第1項，民事訴
    訟法第495條之1第1項、第449條第1項、第78條、第95條，
    裁定如主文。
中    華    民    國    98    年    2     月    10    日
                  民事庭審判長法  官  李媛媛
                              法  官  陳湘琳
                              法  官  徐世禎
以上正本證明與原本無異。
本裁定除以適用法規顯有錯誤為理由，並經本院許可外，不得再
抗告。
如提起再抗告，應於收受送達後10日內向本院提出再抗告狀，並
繳納再抗告費新台幣1000元。
中    華    民    國    98    年    2     月    10    日
                              書記官  周素秋


司法院資訊處製作；財團法人民間司法改革基金會備份。
